【裁判字號】    92,訴,97
【裁判日期】    920424
【裁判案由】    違反著作權法
【裁判全文】
臺灣嘉義地方法院刑事判決                            九十二年度訴字第九七號
    公  訴  人  臺灣嘉義地方法院檢察署檢察官
    被      告  甲○○
    選任辯護人  何永褔律師
右列被告因違反著作權法案件，經檢察官提起公訴（九十一年度偵字第八二○六號）
，本院判決如左：
    主  文
甲○○以明知為侵害著作權之物而意圖營利而交付之方法侵害他人之著作權，處有期
徒刑伍月，如易科罰金，以佰元折算壹日。
扣案之盜版「霹靂兵燹」光碟貳片沒收。
    事  實
一、甲○○係設於嘉義縣太保市太保里五十五之一號「大大影視社」之負責人，其明
    知「霹靂兵燹」之光碟影片二片，係他人非法重製侵害著作權人「中龍科技股份
    有限公司」（下簡稱中龍公司）著作權之物，非經著作權人中龍公司之同意或授
    權，不得意圖營利而交付；竟於民國九十一年十二月六日中午某時許，於年約三
    十歲姓名年籍不詳之成年男子，至上址向其兜售「霹靂兵燹」之盜版光碟片時，
    甲○○竟以每片新台幣（下同）三十五元之價格購入二片後，基於意圖販賣交付
    予不特定顧客藉以牟利之犯意，將上開盜版光碟陳列在其所經營之「大大影視社
    」店內，並於當日下午三時三十分許，以每片六十元，兩片共一百二十元之價格
    賣予其會員丁○○○，侵害著作權人中龍公司之著作權。嗣丁○○○拿取該二片
    盜版光碟走出該店外時，適為埋伏在旁之警員臨檢查獲，始得悉上情。
二、案經中龍公司訴由嘉義市警察局第一分報請臺灣嘉義地方法院檢察署檢察官偵查
    起訴。
    理  由
一、右揭事實，業據被告甲○○於本院審理時坦承不諱，核與告訴代理人乙○○於警
    訊、偵查中及本院審理時；證人即本件查獲警員丙○○於偵查中及本院調查時指
    證被告販賣上開盜版光碟之情節相符，並經證人丁○○○證述屬實。此外，復有
    經濟部公司執照、臺北市政府營利事業登記證、智慧財產權證明書、切結書及現
    場照片六張等附卷可參（見警卷第一六至二四頁、第三一、三二頁），且有侵害
    著作權之上開盜版光碟二片扣案可資佐證。本件事證已臻明確，被告侵害他人著
    作權之犯行，洵堪認定，應依法予以論科。
二、核被告甲○○所為，係犯著作權法第九十三條第三款，以同法第八十七條第二款
    之明知侵害著作權之物，意圖營利而交付之方法侵害他人著作權罪；被告意圖散
    布而陳列或持有侵害著作權之物之低度行為，為其交付侵害著作權之物之高度行
    為所吸收，不另論罪。又查，本件被告為警查獲時除上開扣案物外，並未查扣任
    何有關重製諸如原版光碟、燒錄機之工具，有嘉義市警察局搜索扣押筆錄乙紙附
    卷可稽（見警卷第二六頁），並經告訴代理人乙○○、證人丙○○迭於偵查中及
    本院調查時供證綦詳，則被告是否有以重製之方法而侵害他人之著作財產權，即
    非無疑；雖告訴代理人乙○○及證人丙○○均到庭供證當時被告所經營上開店內
    有一間暗房，上開扣案之二片盜版光碟即是自該暗房取出交予證人丁○○○，且
    被告於警到場執行搜索時，於約三十分鐘後始開啟該暗房云云，而認被告確涉有
    重製之犯行，惟本件於警持搜索票執行搜索時，確未查獲有關重製諸如原版光碟
    、燒錄機之工具乙情，業如上述，則上揭被告約於三十分鐘後始開啟前開暗房乙
    情縱使屬實，然苟以在被告上開所經營之「大大影視社」查獲扣案之二片盜版光
    碟片，且被告約於三十分鐘後始開啟前開暗房，而在查無任何重製工具下，即率
    認被告確有重製盜版光碟之情，亦嫌速斷而有可議。因此，在尚無其他積極證據
    予以釐清審認下，實難徒以公訴人所舉之前開事實，遽予臆測推認被告確有意圖
    銷售而擅自以重製之方法侵害他人之著作財產權之犯行，是公訴人所指，容有未
    洽，起訴法條應予變更。爰審酌被告不思以正當工作獲取所得，卻以販賣非法重
    製音樂光碟為業，惟販賣數量非大，而從中賺取暴利，對著作權人侵害甚鉅，本
    應予以重懲，惟本國甫由開發中國家邁入已開發國家階段，一般人民對於智慧財
    產權保護概念仍尚待學習適應，在此過渡期間，仍應以教育為主，及其犯後尚能
    供承犯行等一切情狀，量處如主文所示之刑，並諭知易科罰金之折算標準，以資
    懲儆。至於扣案之盜版光碟二片，係被告所有供犯罪所用之物，亦據被告供明在
    卷，爰依刑法第三十八條第一項第二款規定予以宣告沒收。
據上論斷，應依刑事訴訟法第二百九十九條第一項前段、第三百條，著作權法第九十
三條第三款、第八十七條第二款，刑法第十一條前段、第四十一條第一項前段、第三
十八條第一項第二款，罰金罰鍰提高標準條例第二條，判決如主文。
本案經檢察官黃正雄到庭執行職務。
中      華      民      國    九十二    年      四      月    二十四    日
                            臺灣嘉義地方法院刑事第一庭
                                法  官  黃  仁  勇
右正本證明與原本無異。
中      華      民      國    九十二    年      四      月    二十四    日
                                書記官  呂  權  芳
附錄本判決論罪科刑法條：
(1)著作權法第八十七條：
有下列情形之一者，除本法另有規定外，視為侵害著作權或製版權︰
一  以侵害著作人名譽之方法利用其著作者。
二  明知為侵害著作權或製版權之物而散布或意圖散布而陳列或持有或意圖營利而交
    付者。
三  輸入未經著作財產權人或製版權人授權重製之重製物或製版物者。
四  未經著作財產權人同意而輸入著作原件或其重製物者。
五  明知係侵害電腦程式著作財產權之重製物而仍作為直接營利之使用者。
(2)著作權法第九十三條第三款：
有下列情形之一者，處二年以下有期徒刑，得併科新台幣十萬元以下罰金︰
三  以第八十七條各款方法之一侵害他人之著作權者。


司法院資訊處製作；財團法人民間司法改革基金會備份。
